---
title: "一事例実験デザインにおけるJZS + ARベイジアンモデル"
author: ""
date: "`r format(Sys.time(), '%Y/%m/%d')`"
output:
  html_document:
    toc: TRUE
    toc_float: true
editor_options: 
  chunk_output_type: console
---

```{r setup, include=FALSE}
knitr::opts_chunk$set( warning = FALSE, message = FALSE)
```

* データ出典論文
    + Ruiz, F. J., Florez, C. L., Garcia-Martin, M. B., Monroy-Cifuentes, A., Barreto-Montero, K., Garcia-Beltran, D. M., ... & Gil-Luciano, B. (2018). A multiple-baseline evaluation of a brief acceptance and commitment therapy protocol focused on repetitive negative thinking for moderate emotional disorders. Journal of contextual behavioral science, 9, 1-14.


* データ元
    + https://osf.io/6nucj/
    
* コード元
    + https://osf.io/6bnhu/

* チュートリアル
    + de Vries, R. M., & Morey, R. D. (2015). A tutorial on computing Bayes factors for singlesubject designs. Behavior Therapy, 46, 809-823.


```{r}
library(BayesSingleSub)
library(readxl)

set.seed(2) # 結果の再現性確保のための乱数設定
```

## データをURL先からダウンロードして保存

* 最初の1回だけやればよい

```{r}
# library(httr)
# library(readxl)

# url <- "https://osf.io/qegvr/download"
# filename <- "Dataset.xlsx"
# GET(url, write_disk(filename, overwrite = TRUE))

```

## データの読み込み

* 対象となる変数についてベースライン期と介入期以降のデータに区分

```{r}
p1 <- read_xlsx("Dataset.xlsx", sheet = 1) # 対象者1のデータ読み込み
p1

# PSWQ(Penn State Worry Questionnaire)のデータ確認
p1$PSWQ 

# PSWQの1から6番目の時点のデータ（ベースライン期間）のみに
ypre = p1$PSWQ[1:6] 
ypre

# PSWQの13から15番目の時点のデータ（最後の3時点）のみに
ypost = p1$PSWQ[13:15] 
ypost
```

## データの視覚化  
```{r eval=FALSE, include=FALSE}
# データセットの変数名整形とid番号追加
library(tidyverse)
library(janitor)


p1 <- 
  p1 %>% 
  as_tibble() %>% 
  clean_names() %>% 
  rename(time = x1) %>% 
  mutate(id = 1)

# timeの順番指定
p1 <- 
  p1 %>% 
  mutate(time = fct_relevel(time,
                            "Baseline 1", "Baseline 2", "Baseline 3", "Baseline 4", 
                            "Baseline 5", "Baseline 6", "Baseline 7", "1-week FU", 
                            "2-week FU", "3-week FU", "4-week FU", "5-week FU", 
                            "6-week FU","7-week FU", "8-week FU", "12-week FU"))

# グラフ描画
ggplot(p1, aes(x = time, y = pswq, group = id)) +
  geom_line() +
  geom_point() +
  geom_vline(xintercept = 6.5, color = "deepskyblue") +
  theme_bw() +
  theme(axis.text.x = element_text(angle = 45, vjust = 0.5))


```


```{r eval=FALSE, include=FALSE}
library(tidyverse)
library(janitor)

# データセットの変数名整形とid番号追加
p1 <- 
  p1 %>% 
  as_tibble() %>% 
  clean_names() %>% 
  rename(time = x1) %>% 
  mutate(id = 1)

p1_long <- 
  p1 %>% 
  select(id, time, pswq, aaq_ii) %>% 
  gather(-id, -time, key = variables, value = score) # データをwideからlongに

# timeの順番指定
p1_long <- 
  p1_long %>% 
  mutate(time = fct_relevel(time,
                  "Baseline 1", "Baseline 2", "Baseline 3", "Baseline 4", "Baseline 5", 
                  "Baseline 6", "Baseline 7", "1-week FU", "2-week FU", "3-week FU", "4-week FU", 
                  "5-week FU", "6-week FU","7-week FU", "8-week FU", "12-week FU"))

# グラフ描画
ggplot(p1_long, aes(x = time, y = score, color = variables, group = variables)) +
  geom_line() +   
  geom_point() +
  geom_vline(xintercept = 6.5, color = "gray28", linetype = 2) +
  theme_bw() +
  theme(axis.text.x  = element_text(angle = 45, vjust = 0.5),
        axis.text    = element_text(size = 13),
        legend.text  = element_text(size = 13),
        legend.title = element_text(size = 13),
        axis.title   = element_text(size = 13))
```

## JZS + AR モデルの実施
```{r echo=TRUE, message=FALSE, warning=FALSE, results="hide"}
output.JZS.AR.p1 = ttest.Gibbs.AR(ypre,ypost,iterations = 10000, return.chains = TRUE, 
                                r.scale = 1.0, alphaTheta = 1, betaTheta = 5, 
                                leftSided = TRUE, return.onesided = TRUE)
```

## 結果とベイズファクターの算出
```{r}
# 結果の確認
head(output.JZS.AR.p1$chains)    # 10,000行データが生成されているので最初の数行だけ表示
summary(output.JZS.AR.p1$chains) # 要約値表示

# ベイズファクターの算出（仮説がδ = 0 [介入効果なし]の確率）     
BF.L.p1 = exp(output.JZS.AR.p1$logbfOnesided)
BF.L.p1

# ベイズファクターの算出（逆数にすると仮説がδ ≠ 0 [介入効果あり]の確率）     
1/BF.L.p1
```

## 標準化平均値差（δ）の事後分布
```{r}
plot(output.JZS.AR.p1$chains[,2]) # 2列目の変数(= delta)を指定
```


